【裁判字號】    88,易,919
【裁判日期】    890215
【裁判案由】    竊盜
【裁判全文】
臺灣新竹地方法院刑事判決                          八十八年度易字第九一九號
    公  訴  人  臺灣新竹地方法院檢察署檢察官
    被      告  乙○○
右列被告因竊盜案件，經檢察官提起公訴（八十八年度偵字第六八四五號），本院判
決如左：
    主  文
乙○○連續毀越安全設備竊盜，處有期徒刑捌月。
    事  實
一、乙○○前於民國八十六年間因竊盜案件，經本院以八十六年度易字第四一二號判
    處有期徒刑六月，並諭知緩刑三年確定，現仍緩刑期內，仍不知悔改，竟基於意
    圖為自己不法所有之概括犯意，連續於：八十七年十二月間某日凌晨二時許，
    在其位於新竹縣寶山鄉○○村○○鄰○○路九二號門前，見甲○○所有、車牌號
    碼ＬＱ─八二一三號自小客車停放該處而無人看守，持他人所有長約三十公分、
    客觀上具有殺傷力之鋸子一把，著手撬開車門窗欲入車內行竊香煙，惟因無法撬
    開車門致未得逞。又於八十八年二月即農曆春節期間某日凌晨，毀壞甲○○向
    其母承租、門牌號碼同為新竹縣寶山鄉○○村○○鄰○○路九二號、另有獨立門
    戶進出，且夜間無人居住之雙溪洗車店廁所窗戶，並踰越該窗戶之安全設備侵入
    洗車店內（侵入住宅部分，未據告訴），竊取甲○○所有、放置於抽屜內現金新
    臺幣（下同）五百元，得手後，供己花用。再於八十八年八月二十日凌晨二時
    許，再次踰越同一窗戶之安全設備，侵入前開夜間無人居住洗車店內（侵入住宅
    部分，未據告訴），竊取甲○○所有之現金二千七百元，得手後，供己花用。
    復於八十八年九月十一日凌晨三時許，再度踰越同一窗戶之安全設備，侵入前開
    夜間無人居住洗車店內（侵入住宅部分，未據告訴），竊取甲○○所有、放置抽
    屜內ＬＱ─八二一三自小客車鑰匙一支，得手後，持以開啟甲○○所有ＬＱ─八
    二一三自小客車車門，入內竊取甲○○所有、放置車內之現金二千五百元供己花
    用，繼而放鬆汽車手煞車欲竊取該車，惟因洗車店鐵門之鐵桿阻擋而放棄（毀損
    鐵門部分，未據告訴）。嗣於八十八年九月十一日下午一時許，在乙○○之上開
    住處，為警查獲，並扣得甲○○所有之六百元、汽車鑰匙一支。
二、案經新竹縣警察局竹東分局報請臺灣新竹地方法院檢察署檢察官偵查起訴。
    理  由
一、訊據被告乙○○對於右揭犯罪事實所載時地，持長約三十公分之鋸子，欲撬開
    被害人甲○○所有汽車入內行竊未遂；並於犯罪事實、、連續竊取甲○○
    所有之現金、鑰匙等物，得手後，現金部分花用殆盡等事實，迭於警訊、偵審中
    均坦承不諱，並經被害人甲○○於警訊、偵訊中指述歷歷，且有現金六百元及汽
    車鑰匙一支扣案、贓證物品保管收據一紙在卷可佐，是認被告上開自白內容應與
    事實相符，應足採信。至被告於本院調查中辯稱：犯罪事實部分，伊並未偷車
    ，是在車內抽煙而已，伊將汽車手煞車放鬆，致該車滑動倒退撞及鐵門一節，經
    查：被告就其持汽車鑰匙竊取汽車之情，業於警訊、偵訊中自白不諱，並有該車
    鑰匙一支扣案可證，已如前述，事證明確，若謂被告僅係入內抽煙耳耳，豈需將
    汽車手煞車放鬆致滑動該車撞及鐵門，佐以被告於本院自承其會開車之情，顯見
    其非無知好奇所致，參以被告事後將該車鑰匙取離現場之情，認其為自己不法所
    有之意圖甚明，其事後於本院空言所辯，無足採信。從而，本案事證已臻明確，
    被告犯行洵堪認定，自應依法予以論罪科刑。
二、被告於犯罪事實部分，行竊時持用長約三十公分鋸子為工具，業經被告當庭繪
    製鋸子形狀、標明長度附卷可憑，該鋸子係屬客觀上足對人之身體、生命構成威
    脅之兇器，核犯刑法第三百二十一條第二項、第一項第三款之攜帶兇器竊盜未遂
    罪；如犯罪事實部分，係犯刑法第三百二十一條第一項第二款之毀越安全設備
    竊盜罪；如犯罪事實、部分，均係犯刑法第三百二十一條第一項第二款踰越
    安全設備竊盜罪。另公訴意旨認被告所涉犯罪事實、、部分，另犯刑法第
    三百二十一條第一項第一款之夜間侵入住宅或有人居住之建築物罪，惟查，被告
    侵入行竊之雙溪洗車店，係一經營係車業務之營業場所，並非住宅，且夜間亦無
    人居住該建築物內，業經被告供述在卷，核與被害人於警訊中陳稱翌日上午前往
    洗車廠獲悉遭竊之情相符，是被告所供，應屬可信，尚難認被告就犯罪事實、
    、部分，核犯刑法第三百二十一條第一項第一款之夜間侵入住宅或有人居住
    之建築物罪，公訴人容有誤會，附此敘明。被告先後四次犯行，時間緊接，觸犯
    基本構成要件相同之罪名，顯係基於概括之犯意反覆為之，為連續犯，依刑法第
    五十六條之規定，論以情節較重之毀越安全設備竊盜罪一罪，並加重其刑。爰審
    酌被告前因犯竊盜案件，現緩刑期間，仍不思正途，有幾可趁即行竊他人財物，
    供己花用，或持客觀上可供兇器使用之鋸子、或毀越窗戶之安全設備為之，侵害
    被害人之財產法益，惟念及被害人損失財物非鉅，暨被告犯後態度等一切情狀，
    量處如主文所示之刑。
三、被告所持用供犯竊盜罪所用之鋸子一把，未據扣案，且經被告否認所有在卷，另
    依案卷資料無法證明尚存在，自不予宣告沒收，附此敘明。
據上論斷，應依刑事訴訟法第二百九十九條第一項前段，刑法第五十六條、第三百二
十一條第一項第二款，判決如主文。
本案經檢察官許麗美到庭執行職務。
中      華      民      國    八十九    年      二      月     十五     日
                                    臺灣新竹地方法院刑事第一庭
                                        法  官    黃  美  文
右正本證明與原本無異。
如不服本判決，應於判決送達後十日內向本院提出上訴狀( 應附繕本 )，上訴於
臺灣高等法院。
                                        書記官    饒  興  蘭
中      華      民      國    八十九    年      二      月     十五     日
附錄：
刑法第三百二十一條
犯竊盜罪而有左列情形之一者，處六月以上五年以下有期徒刑：
一、於夜間侵入住宅或有人居住之建築物、船艦或隱匿其內而犯之者。
二、毀越門扇、牆垣或其他安全設備而犯之者。
三、攜帶兇器而犯之者。
四、結夥三人以上而犯之者。
五、乘火災、水災或其他災害之際而犯之者。
六、在車站或埠頭而犯之者。
前項之未遂犯罰之。


司法院資訊處製作；財團法人民間司法改革基金會備份。
